臺灣高等法院刑事判決
111年度上訴字第518號
上  訴  人  臺灣臺北地方檢察署檢察官
上  訴  人  
即  被  告  曾佳芬


指定辯護人  黃千芸律師（義務辯護）            
被      告  張清合




指定辯護人  本院公設辯護人王永炫
            本院公設辯護人郭書益
上列上訴人等因被告違反毒品危害防制條例等案件，不服臺灣臺
北地方法院109年度訴字第768、167號，中華民國110年12月23日
第一審判決（起訴案號：臺灣臺北地方檢察署108年度偵字第226
67號、109年度毒偵字第1005號、109年度偵字第5165號，追加起
訴案號：109年度偵字第26247號、109年度毒偵字第3105號），
提起上訴，本院判決如下：
    主  文
原判決關於曾佳芬犯非法寄藏可發射子彈具殺傷力之槍枝罪及販
賣第二級毒品未遂罪之刑部分，暨所定應執行刑均撤銷。
曾佳芬犯非法寄藏可發射子彈具殺傷力之槍枝罪，處有期徒刑貳
年，併科罰金新臺幣拾萬元，罰金如易服勞役，以新臺幣壹仟元
折算壹日；又犯販賣第二級毒品未遂罪，處有期徒刑貳年。
其他上訴駁回。
曾佳芬上開撤銷改判部分與駁回上訴部分，不得易科罰金之宣告
刑，應執行有期徒刑參年拾月。
    事實及理由
壹、本院審理範圍：
一、被告曾佳芬部分：
　　按刑事訴訟法第348條於民國110年6月16日修正公布，自同
    年月18日起施行。該條規定：（第1項）上訴得對於判決之
    一部為之；（第2項）對於判決之一部上訴者，其有關係之
    部分，視為亦已上訴；但有關係之部分為無罪、免訴或不受
    理者，不在此限；（第3項）上訴得明示僅就判決之刑、沒
    收或保安處分一部為之。原判決認被告曾佳芬係犯非法寄藏
    可發射子彈具殺傷力之槍枝罪、持有第一級毒品罪、販賣第
    二級毒品未遂罪、持有第二級毒品純質淨重二十公克以上罪
    ，被告曾佳芬不服原判決提起上訴，於111年2月11日繫屬本
    院，此有臺灣臺北地方法院函上之本院收文戳在卷足憑（本
    院卷第3頁），自應依現行刑事訴訟法第348條之規定判斷本
    案上訴之範圍。查被告曾佳芬已於上訴理由狀敘明「刑度太
    重，故不服判決」等語（本院卷第67頁），且被告曾佳芬及
    其辯護人於本院審理時亦陳明對於原判決認定之犯罪事實、
    罪名及沒收均不爭執，僅就量刑提起上訴等語（本院卷第22
    4、257頁），依刑事訴訟法第348條第3項之規定，本院審理
    範圍僅限於原判決所處之刑，不及於原判決所認定有關曾佳
    芬部分之犯罪事實、罪名及沒收之諭知暨不另為無罪諭知部
    分，故就此部分，引用第一審判決書所載之事實、證據及理
    由。　
二、被告張清合部分，僅檢察官對於原判決諭知無罪部分提起上
    訴，其他有罪部分（按即施用第二級毒品罪）未據上訴，是
    就被告張清合部分，本院僅就原判決諭知無罪部分加以審理
    ，並引用第一審判決書所載理由（原判決第20頁倒數第5行
    、倒數第9行所載「販賣第一級毒品」，應係「販賣第二、
    三級毒品」之誤載，爰予更正）。
貳、有關被告曾佳芬部分：
一、被告曾佳芬上訴意旨以：被告曾佳芬於本案行為時年僅19歲
    ，受當時男友即被告張清合之影響，始誤入歧途，就其所犯
    寄藏槍枝子彈罪及販賣第二級毒品未遂罪部分，乃情輕法重
    ，具依刑法第59條之規定酌減其刑之事由；且被告現已定居
    澎湖，在麵包店工作，遠離損友，請予以自新機會，從輕量
    刑等語，指摘原判決量刑不當。
二、有關刑法第59條之適用：
　㈠按犯罪之情狀顯可憫恕，認科以最低刑度仍嫌過重者，得酌
    量減輕其刑，刑法第59條定有明文，所謂顯可憫恕，係指被
    告之犯行有情輕法重之情，客觀上足以引起一般人同情，處
    以法定最低刑度仍失之過苛，尚堪憫恕之情形而言。再者，
    販賣毒品之人，其原因動機不一，犯罪情節未必盡同，或有
    大盤毒梟者，亦有中、小盤之分，甚或僅止於吸毒者友儕間
    為求互通有無，其販賣行為所造成危害社會之程度自屬有異
    ；又未經許可持有或寄藏可發射子彈具殺傷力之槍枝、子彈
    ，原因動機不一，犯罪情節未必盡同，對社會治安之潛在威
    脅程度有別。法律科處上開犯罪，所設之法定最低本刑卻相
    同，不可謂不重。倘依其情狀處以有期徒刑，即足以懲儆，
    並可達防衛社會之目的者，自非不可依客觀之犯行與主觀之
    惡性二者加以考量其情狀，是否有可資憫恕之處，適用刑法
    第59條之規定酌量減輕其刑，期使個案裁判之量刑，能斟酌
    至當，符合比例原則。
　㈡查被告曾佳芬本案寄藏具有殺傷力之槍枝、子彈，係在民國1
    08年9月9日清晨3、4時許，受真實姓名年籍不詳、綽號「金
    剛」之男子委託保管而藏放在其下榻之幸福旅社房內，旋於
    同日下午13時20分許，為警獲報前來查獲，已可見被告曾佳
    芬寄藏該槍枝子彈之期間僅數小時，與一般有意持槍從事犯
    罪者刻意將槍枝掩蔽藏放之情形，顯有差異；又被告曾佳芬
    固利用網路通訊軟體刊登兜售毒品之訊息而著手於販賣毒品
    犯行，然交易對象為並無買賣真意之警察莊立群，約定價金
    新台幣(下同)6000元，販售毒品數量為甲基安非他命2公克
    、摻有第三級毒品成分之咖啡包5包，數量及金額均非甚鉅
    ，與大量販售毒品之「中盤」、「大盤」毒販，乃有顯著差
    異。加以被告曾佳芬於行為時，年僅18歲、19歲，思慮較為
    淺薄，然所犯修正前槍砲彈藥刀械管制條例第8條第4項之罪
    ，為法定本刑3年以上10年以下有期徒刑、得併科700萬元以
    下罰金之罪，法定最低度刑實嫌過重，而修正前之販賣第二
    級毒品罪，則為法定本刑無期徒刑或7年以上有期徒刑、得
    併科1,000萬元以下罰金之罪，縱適用修正前毒品危害防制
    條例第17條第2項規定減輕其刑後，法定最低度刑亦嫌過重
    ，而均有情輕法重、客觀上足以引起一般同情，堪予憫恕之
    處，爰均依刑法第59條規定予以酌減其刑。　
三、撤銷改判部分之理由：
　㈠原審以被告曾佳芬犯非法寄藏可發射子彈具殺傷力之槍枝罪
    、及販賣第二級毒品未遂罪犯罪事證明確，而予以論罪並就
    此部分為沒收之宣告，固非無見。然被告曾佳芬此部分犯罪
    ，有情輕法重堪予憫恕，而均應適用刑法第59條之規定酌減
    其刑，已如前述。原審未審酌被告曾佳芬犯罪之情節程度，
    而未依刑法第59條之規定酌減其刑，自有未妥。被告曾佳芬
    以此提起上訴，乃屬有據，應由本院就其所犯非法寄藏可發
    射子彈具殺傷力之槍枝罪、及販賣第二級毒品未遂罪之刑部
    分予以撤銷改判。
　㈡爰審酌被告曾佳芬受綽號「金剛」之人委託而將可發射子彈
    具殺傷力之槍枝子彈寄藏在所下榻之旅館房間內之犯罪動機
    、目的、手段，寄藏期間僅數小時、所寄藏之槍枝子彈數量
    等犯罪情節，暨所寄藏之槍枝子彈具有殺傷力，對於社會治
    安造成前在威脅之危害程度，與明知第二、三級毒品具有成
    癮性，危害他人身心健康，仍基於營利之意圖，而著手於販
    賣第二級毒品及摻有第三級毒品之咖啡包，與佯裝買家之警
    員進行交易而未遂之犯罪動機、目的、手段暨所生危害程度
    ，並考量被告曾佳芬坦承犯行之犯後態度，與其素行、智識
    程度、家庭生活經濟狀況等一切情狀，就所犯非法寄藏可發
    射子彈具殺傷力之槍枝罪部分，量處有期徒刑2年，併科罰
    金10萬元，罰金如易服勞役，以1000元折算1日；就所犯販
    賣第二級毒品未遂罪，量處有期徒刑2年。
四、駁回上訴部分之理由：
　　至被告曾佳芬另就其所犯持有第一級毒品罪、持有第二級毒
    品純質淨重20公克以上罪部分，上訴主張原判決量刑過重云
    云。惟按刑罰之量定，為法院之職權，倘法院已審酌刑法第
    57條各款所列情狀，而所量定之刑並未逾越法定刑範圍，亦
    無顯然失當情形，自不得任意指為違法。原審已就被告曾佳
    芬此部分犯行，審酌其持有第一級毒品、第二級毒品純質淨
    重20公克以上之犯罪動機、目的、手段，與所持有之毒品種
    類及數量等犯罪所生危害程度，並審酌被告曾佳芬之犯後態
    度，素行、智識程度與家庭生活經濟狀況等一切情狀，分別
    予以量處有期徒刑4月，如易科罰金，以1000元折算1日；及
    有期徒刑7月。核其刑罰裁量權之行使，既未逾越法定刑範
    圍，亦無顯然失當情形，且所量處之刑度均僅略高於最低度
    之法定刑，顯無過重之可言。被告曾佳芬仍以前詞指摘原判
    決此部分量刑不當，自非有據，其此部分上訴為無理由，應
    予駁回。
五、定應執行刑之說明：
　　被告曾佳芬上開撤銷改判之非法寄藏可發射子彈具殺傷力之
    槍枝罪、及販賣第二級毒品未遂罪，與駁回上訴之持有第二
    級毒品純質淨重20公克以上罪，所宣告之刑均不得易科罰金
    ，爰審酌被告曾佳芬所犯此部分罪名之罪質、犯罪手段、侵
    害法益程度等整體可非難性，定應執行刑為有期徒刑3年10
    月。
參、有關被告張清合無罪部分：　　
一、檢察官上訴意旨以：被告張清合於109年2月6日傍晚6時55分
    許，在臺北市○○區○○○路0段00巷口停車場為警逮捕後，於警
    詢時供承警方當場查扣之毒品，是伊與被告曾佳芬共有，伊
    與被告曾佳芬因為缺錢，打算要用冰糖上網去騙等語，可見
    已坦承與被告曾佳芬共同持有毒品之情。而被告曾佳芬於原
    審作證時，亦稱係與被告張清合一起購買為警扣案之甲基安
    非他命5包及海洛因1包，打算一起施用等語，可見被告張清
    合與曾佳芬係共同持有第一級毒品海洛因；況依佯裝買家之
    警員莊立群所證，伊到達原本與被告曾佳芬約定的交易地點
    時，就看到被告張清合與曾佳芬並排行走，後來被告曾佳芬
    說有警察而改約到停車場，伊與曾佳芬完成交易後表明身份
    ，被告張清合就立刻下車協助被告曾佳芬脫身，加上通訊監
    察譯文中，被告曾佳芬對莊立群稱「如果我睡著就叫別人拿
    給你」等語，可見被告張清合係陪同被告曾佳芬前去約定之
    交易地點，可隨時接替曾佳芬進行交易，而有共同販賣第二
    級毒品未遂之犯行。原審未審酌上情，逕為無罪諭知，自有
    違誤云云。
二、經查：
　㈠被告曾佳芬於109年2月6日下午6時55分許，在臺北市○○區○○○
    路0段00巷口停車場為警查獲，並在其扣得隨身包包內扣得
    海洛因1包（毛重0.14公克）、甲基安非他命5包（合計毛重
    6.65公克）等情，有搜索扣押筆錄、扣押物品目錄表在卷可
    憑，並有卷附照片可佐（偵字第5165號卷第71至79、106至1
    07頁）。雖被告張清合於警詢時，就「上述查扣之物品為何
    人所有，作何用途？」之問題，曾答稱：「毒品是我們兩個
    共有．．．　是自己拿來吃的」等語（偵字第5165號卷第33頁
    ），且於原審供承：（5包甲基安非他命和1包海洛因）是我
    們一起購買，放在家裡施用的，不記得是什麼時候買的等語
    （原審訴字第768號卷二第139頁），然旋即改稱：伊沒有在
    施用海洛因，曾佳芬有施用海洛因，5包甲基安非他命是伊
    與曾佳芬一起買來施用的等語（原審訴字第768號卷二第139
    頁），前後所述已有不一；對照被告曾佳芬於警詢時係供稱
    ：「（上述查扣之物品為何人所有，作何用途？）毒品是我
    們兩個（按指被告曾佳芬、張清合）共有，除了毒品海洛因
    以外，毒品海洛因我不知道是誰的」等語（偵字第5165號卷
    第21頁），及於原審證稱：張清合沒有在用海洛因，海洛因
    是伊自己的等語（原審訴字第768號卷二第139頁），實無法
    佐證被告張清合上開於警詢時所供與曾佳芬一同購買海洛因
    等語為真。　　
　㈡雖證人即被告曾佳芬於原審一度證稱：109年2月6日在手提包
    內扣得的甲基安非他命5包、海洛因1包是伊與張清合一起出
    錢買的，會一起施用，原本是放在家裡，張清合知道有各5
    包甲基安非他命和1包海洛因等語（原審訴字第768號卷二第
    138頁），然此不僅與其於原審上開所證海洛因是伊自己的
    一節不符，且卷內並無其他證據可資佐證扣案之5包甲基安
    非他命和1包海洛因確係同時購買、或在被告曾佳芬放入隨
    身包包前係藏放在被告曾佳芬與張清合之何址住處。況被告
    張清合於上開時、地經警逮捕後，為警採取尿液檢體送驗結
    果，呈甲基安非他命陽性反應，並未檢出海洛因之代謝物可
    待因或嗎啡成分，亦有新北市政府警察局受採集尿液檢體人
    姓名及檢體編號對照表、臺灣檢驗科技股份有限公司濫用藥
    物鑑驗報告在卷可稽（毒偵字第1005卷第89頁，偵字第5165
    號卷第273頁），亦無法佐證被告張清合前開於警詢中所稱
    與被告曾佳芬共有毒品之說法為真。況扣案之第一級毒品海
    洛因1包及第二級毒品甲基安非他命5包係在被告曾佳芬之隨
    身包包內查獲，卷內並無證據可資認定該包包尚有其他使用
    者，亦無證據證明上開毒品在放入被告曾佳芬之隨身包包前
    ，究係放在何處，自難僅以被告張清合上開於警詢中之供述
    ，即認被告張清合對於該等毒品有何管領之事實，而與被告
    曾佳芬共同持有該等毒品。
　㈢是檢察官上訴意旨僅以被告張清合之供述，及被告曾佳芬於
    原審前後不一之證言，即認被告張清合與被告曾佳芬就109
    年2月6日扣案之海洛因1包，具有共同持有之犯意聯絡或行
    為分擔，要非有據。依檢察官所提上開證據，尚不足以說服
    法院就此部分形成有罪之確信。此外，復查無其他積極證據
    足認被告張清合涉有公訴意旨所指共同持有第一級毒品犯行
    ，既不能證明被告張清合有此部分犯罪，自應判決無罪。
三、次查：
　㈠證人莊立群於原審係證稱，當時是伊到場與被告曾佳芬進行
    交易，印象中沒有看到被告張清合在現場，因為要逮捕曾佳
    芬時，被告張清合從車上下來，故伊推測交易當時被告張清
    合在車上，在伊表明身份前，並沒有看到被告張清合，扣案
    的甲基安非他命5包、海洛因1包是在逮捕曾佳芬後，在曾佳
    芬的包包裡面扣到的；伊與曾佳芬交易後，就看到1台車在
    後面，但在交易時沒有看到被告張清合開車出來，是到交易
    後，才看到張清合的車是停在停車場出口柵欄前；是表明身
    份要逮捕曾佳芬時，被告張清合才下車，該車距離伊大約只
    有3、4公尺，當時完成交易，曾佳芬正要上張清合的車等語
    （原審訴字第768號卷二第55至59、62頁）。是由證人莊立
    群上開證言，無法證明被告張清合與曾佳芬一同前往交易地
    點與莊立群進行毒品交易。況證人莊立群證稱，伊到場後是
    以語音通話與對方聯繫，對方的聲音是女生等語（原審訴字
    第768號卷二第62頁），亦可見證人莊立群交易之對象為女
    性，而無從據此認定被告張清合與被告曾佳芬有何犯意聯絡
    或行為分擔。雖由卷附警方與被告曾佳芬之通訊軟體對話內
    容（偵字第5165號卷第102頁），被告曾佳芬於交易當日稍
    早之下午5時22分許，曾詢問：「多久到」，佯裝買家之警
    員答稱：「6點出頭」，被告曾佳芬進一步詢問：「出頭是
    幾點啊」、「如果我睡著我就叫別人拿給你」等語，然由此
    對話，至多僅能證明被告曾佳芬或可能指派他人前往現場交
    付毒品，然該人是否即是被告張清合，則無從由該對話中加
    以證實，自無從僅憑該對話內容，即為被告張清合不利之認
    定。　
　㈡雖證人莊立群於原審證稱，伊與被告曾佳芬是先約定第一個
    交易地點，伊到達後，有看到被告張清合、曾佳芬併排走經
    過巷子，從伊車子旁邊經過，後來對方說附近有保安，要換
    地點等語；然其亦證稱，當時伊在車上，是基於個人經驗，
    一看到就知道是這個人，二個人走過車子，就覺得是他們，
    當時還有其他路人等語（原審訴字第768號卷二第60至62頁
    ），加以證人莊立群在抵達交易現場前，並不認識被告曾佳
    芬或張清合，則莊立群在車上所見經過其車子旁邊之人，究
    竟是否為被告張清合，實非無疑。且證人莊立群於偵訊時係
    證稱：在第一個現場，他們2人一直在我們車旁來回走，形
    跡可疑云云（偵字第5165號卷第216頁），與其於原審所證
    ：「我看到是他們從車子旁邊經過，沒有來回走動」等語(
    原審訴字第768號卷二第60頁），顯有出入，則證人莊立群
    所稱在停車場進行交易前即曾在第一個約定地點看到被告張
    清合之說法，明顯有疑。況證人即警員李易凱於原審證稱：
    當時是莊立群下車交易，伊在車上等，莊立群與被告曾佳芬
    交易完，喊警察，把曾佳芬架著，後來有一輛車的駕駛下車
    攻擊莊立群，該駕駛就是張清合；在到停車場之前，是先約
    在附近的便利商店，當時不知道交易對象是誰，覺得附近的
    都是路人，也不知道交易對象是一個人或二個人，伊有與莊
    立群討論誰比較像是交易對象，但沒有討論出結果等語（原
    審訴字第768號卷二第68至70頁），更可見證人莊立群所稱
    在交易前有見到被告曾佳芬與被告張清合同行之說法，不足
    據為不利於被告張清合之認定。
　㈢況證人即被告曾佳芬於原審證稱：當時伊與張清合的家旁邊
    的停車場，就是臺北市○○區○○○路0段00巷口停車場，張清合
    的車也停在那個停車場，當時伊與張清合剛好要出門，伊就
    跟張清合說有朋友來找伊，要張清合先到車上等伊等語（原
    審訴字第768號卷二第132頁），與被告張清合於偵訊時供稱
    ：當天有到臺北市○○區○○○路0段00巷口停車場，伊是去牽車
    ，要載曾佳芬一起去吃東西等語（偵字第5165號卷第228頁
    ），並無齟齬之處。而被告張清合與曾佳芬當時是男女朋友
    關係，被告曾佳芬於偵訊時聲請提審稱：當時到場的警察是
    便衣，並沒有穿制服，前來交易的警察拿到毒品後，就用手
    勾住伊脖子、抓著伊走，伊就用手推，張清合見狀就下車問
    對方是誰，並動手推了警察等語（偵字第5165號卷第152頁
    ），與被告張清合於聲請提審時所稱：伊是到停車場開車，
    打算要接曾佳芬，車子一開出來，就看到曾佳芬被壓住，伊
    下車去問對方是誰，並去拉對方等語相符（偵字第5165號卷
    第169至170頁），佐以被告張清合於偵訊時可見有臉部受傷
    之情形（參見被告張清合偵訊時拍攝之照片，偵字第5165號
    卷第159、161頁），則觀之被告張清合上開反應，倘被告張
    清合知悉被告曾佳芬與人相約在該停車場交易毒品，則見被
    告曾佳芬被壓制，當能知悉曾佳芬被捕之原因，大可因心虛
    而將車輛駛離停車場逃逸，何須下車與警察發生衝突？是由
    被告張清合當場之反應，更可見被告張清合辯稱不知被告曾
    佳芬販賣毒品之事，並非全然無稽。
　㈣檢察官上訴意旨，所舉證人莊立群所證於交易前曾見到被告
    張清合與曾佳芬併排行走、下車協助曾佳芬脫身及被告曾佳
    芬在通訊軟體對話中曾稱可能指派他人前往現場交易等節，
    均不足為被告張清合不利之認定，而無從認定被告張清合與
    被告曾佳芬就本案販賣第二、三級毒品未遂犯行，有何犯意
    聯絡或行為分擔。是依檢察官所提上開證據，尚不足以說服
    法院就此部分形成有罪之確信。此外，復查無其他積極證據
    足認被告張清合涉有公訴意旨所指共同販賣第二、三級毒品
    未遂犯行，既不能證明被告張清合有此部分犯罪，自應為無
    罪之諭知。
四、原審以不能證明被告張清合涉有公訴意旨所指之共同持有第
    一級毒品、及共同販賣第二、三級毒品未遂等犯罪，而就此
    部分諭知無罪之判決，核無不合。檢察官上訴意旨仍執前詞
    指摘原判決不當，自非有據。從而，檢察官之上訴為無理由
    ，應予駁回。　　　　
據上論斷，應依刑事訴訟法第368條、第373條、第369條第1項前
段、第364條、第299條第1項前段，判決如主文。
本案經檢察官游忠霖提起公訴及追加起訴，檢察官葉芳秀、被告
曾佳芬提起上訴，經檢察官郭靜文到庭執行職務。
中　　華　　民　　國　　111 　年　　6 　　月　　21　　日
                  刑事第二十二庭審判長法　官  王美玲
                                      法　官  陳銘壎
                                      法　官  汪怡君
以上正本證明與原本無異。
曾佳芬持有第一級毒品罪部分，不得上訴。
其餘部分如不服本判決，應於收受送達後20日內向本院提出上訴
書狀，惟張清合就販賣第二級、第三級毒品罪部分須受刑事妥速
審判法第9條限制。其未敘述上訴之理由者，並得於提起上訴後2
0日內向本院補提理由書(均須按他造當事人之人數附繕本)「切
勿逕送上級法院」。
刑事妥速審判法第9條：
除前條情形外，第二審法院維持第一審所為無罪判決，提起上訴
之理由，以下列事項為限：
一、判決所適用之法令牴觸憲法。
二、判決違背司法院解釋。
三、判決違背判例。
刑事訴訟法第 377 條至第 379 條、第 393 條第 1 款之規定，
於前項案件之審理，不適用之。
                                      書記官  高妤瑄
中　　華　　民　　國　　111 　年　　6 　　月　　22　　日
附錄本案論罪科刑法條全文：
修正前槍砲彈藥刀械管制條例第8條第4項、第12條第4項
未經許可，持有、寄藏或意圖販賣而陳列第一項所列槍枝者，處
三年以上十年以下有期徒刑，併科新臺幣七百萬元以下罰金。

修正前槍砲彈藥刀械管制條例第12條第4項
未經許可，持有、寄藏或意圖販賣而陳列子彈者，處五年以下有
期徒刑，併科新臺幣三百萬元以下罰金。

修正前毒品危害防制條第11條第1項、第2項
持有第一級毒品者，處三年以下有期徒刑、拘役或新臺幣五萬元
以下罰金
。
持有第二級毒品者，處二年以下有期徒刑、拘役或新臺幣三萬元
以下罰金
。
修正前毒品危害防制條例第4條
製造、運輸、販賣第一級毒品者，處死刑或無期徒刑；處無期徒
刑者，得併科新臺幣二千萬元以下罰金。
製造、運輸、販賣第二級毒品者，處無期徒刑或七年以上有期徒
刑，得併科新臺幣一千萬元以下罰金。
製造、運輸、販賣第三級毒品者，處七年以上有期徒刑，得併科
新臺幣七百萬元以下罰金。
製造、運輸、販賣第四級毒品者，處五年以上十二年以下有期徒
刑，得併科新臺幣三百萬元以下罰金。
製造、運輸、販賣專供製造或施用毒品之器具者，處一年以上七
年以下有期徒刑，得併科新臺幣一百萬元以下罰金。
前五項之未遂犯罰之。　
　
毒品危害防制條例第11條第4項
持有第二級毒品純質淨重二十公克以上者，處6月以上5年以下有
期徒刑，得併科新臺幣70萬元以下罰金。

毒品危害防制條例第10條第2項
施用第二級毒品者，處3年以下有期徒刑。